臺灣高等法院刑事裁定
111年度抗字第721號
抗  告  人
即  受刑人  陳書豪



上列抗告人即受刑人因聲請定其應執行刑案件，不服臺灣臺北地
方法院中華民國111年4月8日裁定（111年度聲字第550號），提
起抗告，本院裁定如下：
    主  文
抗告駁回。
    理  由
一、原裁定意旨略以：抗告人即受刑人陳書豪（下稱抗告人）因
    竊盜等罪，經原審法院、臺灣士林地方法院及臺灣宜蘭地方
    法院先後判處如原裁定附表（下稱附表）所示之刑，均經分
    別確定在案。原審審核檢察官所附相關事證，認其聲請為正
    當，爰定本件應執行刑為有期徒刑4年4月等語。
二、抗告意旨略以：
　㈠依刑法第51條第5款規定及法院秩序之理念，定應執行刑有其
    外部與內部界限之拘束，又刑法第56條連續犯之規定於94年
    2月2日刪除後，法院於數罪併罰時除不得逾越法律規定範圍
    外，尚重教化之功能，而非僅在實現報應定義之觀念，而參
    照各法院中對於罪犯所判之刑：⒈最高法院98年度台上字第6
    192號判決，被告所犯詐欺27件共計30年7月，而定其應執行
    刑為4年；⒉臺灣基隆地方法院96年度易字第538號，所犯竊
    盜罪共計38件，合計25年4月，而定其應執行刑為3年。
　㈡抗告人在執行前因騎機車發生事故，重擊頭部造成頭部腦膜
    出血、右側顱骨碎裂，肝脾臟嚴重破裂造成視神經萎縮，右
    眼剩0.1弱視，經醫院鑑定後持有重大傷病卡，另家母已年
    邁，抗告人又與同居人於執行前產下1女，未滿2歲，現女兒
    都由家母照顧，同居人有精神障礙亦由年邁母親照顧，綜上
    ，懇請鈞院給予抗告人改過向善的機會，予抗告人從新、從
    輕最有利之裁定，以挽救破碎之家庭，避免衍生社會問題，
    抗告人絕不再犯，以昭法信云云。
三、按裁判確定前犯數罪者，併合處罰之。但有下列情形之一者
    ，不在此限：一、得易科罰金之罪與不得易科罰金之罪。二
    、得易科罰金之罪與不得易服社會勞動之罪。三、得易服社
    會勞動之罪與不得易科罰金之罪。四、得易服社會勞動之罪
    與不得易服社會勞動之罪。前項但書情形，受刑人請求檢察
    官聲請定應執行刑者，依第51條規定定之。又數罪併罰，有
    二裁判以上者，依刑法第五十一條規定，定其應執行刑；數
    罪併罰，分別宣告其罪之刑，依下列各款定其應執行者：宣
    告多數有期徒刑者，於各刑中之最長期以上，各刑合併之刑
    期以下，定其刑期。但不得逾三十年。刑法第50條、第53條
    、第51條第5款分別定有明文。次按數罪併罰之定應執行之
    刑，係出於刑罰經濟與責罰相當之考量，並非予以犯罪行為
    人或受刑人不當之利益，為一種特別的量刑過程，相較於刑
    法第57條所定科刑時應審酌之事項係對一般犯罪行為之裁量
    ，定應執行刑之宣告，乃對犯罪行為人本身及所犯各罪之總
    檢視，除應考量行為人所犯數罪反應出之人格特性，並應權
    衡審酌行為人之責任與整體刑法目的及相關刑事政策，在量
    刑權之法律拘束性原則下，依刑法第51條第5款之規定，採
    限制加重原則，以宣告各刑中之最長期為下限，各刑合併之
    刑期為上限，但最長不得逾30年，資為量刑自由裁量權之外
    部界限，並應受法秩序理念規範之比例原則、平等原則、責
    罰相當原則、重複評價禁止原則等自由裁量權之內部抽象價
    值要求界限之支配，使以輕重得宜，罰當其責，俾符合法律
    授與裁量權之目的，以區別數罪併罰與單純數罪之不同，兼
    顧刑罰衡平原則。個案之裁量判斷，除非有全然喪失權衡意
    義或其裁量行使顯然有違比例、平等諸原則之裁量權濫用之
    情形，即不得任意指其為違法（參照最高法院100年度臺上
    字第314號裁定意旨）。是對於定應執行刑之案件，法院所
    為刑之酌定，本屬自由裁量事項，倘未逾法定裁量範圍（即
    各刑中之最長期以上、各刑合併之刑期以下之法定範圍內）
    ，即難謂其職權之行使有違誤。
四、經查：
　㈠本件抗告人因竊盜等案件，分別經宜蘭地方法院、士林地方
    法院及原審法院先後判處如附表所示之刑，均經分別確定在
    案，有卷附各該刑事判決書、本院被告前案紀錄表在卷可稽
    。又如附表所示數罪，兼有得易科罰金之罪與不得易科罰金
    之罪，合於刑法第50條第1項但書第1款、第4款之情，抗告
    人已依同條第2項規定，請求檢察官聲請定應執行刑，有抗
    告人親簽之臺灣臺北地方檢察署依102年1月23日修正之刑法
    第50條調查受刑人是否聲請定應執行刑調查表附卷可證（執
    聲卷第2頁），檢察官據此聲請最後事實審之原審法院定其
    應執行之刑，原審法院認其聲請為正當，依刑事訴訟法第47
    7條第1項，刑法第53條、第51條第5款等規定，以抗告人所
    犯如附表所示數罪之宣告刑為基礎，於各罪所處有期徒刑中
    之最長刑有期徒刑10月以上，各刑合併之有期徒刑5年1月以
    下之範圍內（其中附表編號2、3曾定應執行刑為有期徒刑1
    年，附表編號4曾定應執行刑為有期徒刑5月，附表編號9、1
    0曾定應執行刑為有期徒刑6月，內部界限合計為5年1月），
    定應執行刑有期徒刑4年4月乙節。經核無逾越刑法第51條第
    5款所定之外部界限，且為貫徹刑法量刑公平正義之理念，
    適用「限制加重原則」之量刑原理，對受刑人給予適度之刑
    罰折扣，亦未逾越法律之規範目的及法律秩序理念規範之比
    例原則、平等原則、責罰相當原則、重複評價禁止原則等自
    由裁量之內部界限，當屬法院於個案中職權之適法行使，揆
    諸前開規定及裁判意旨說明，並無濫用裁量權等違法或不當
    之處。
　㈡抗告人雖以前詞置辯。然考量抗告人所犯除附表編號9為詐欺
    取財罪外，其餘各罪均為竊盜罪，所犯各罪之罪質相同，且
    犯罪時間相近，考量數罪之犯罪類型於併合處罰時其責任非
    難之程度、數罪對法益侵害之加重效應，暨其所犯之罪所反
    映出之人格特性與傾向，並審酌附表編號2、3所示之罪，曾
    定應執行有期徒刑1年，附表編號4所示之罪，曾定應執行有
    期徒刑5月、附表編號9、10所示之罪，曾定應執行有期徒刑
    6月等一切情狀，認原裁定就抗告人所犯如附表所示之罪，
    定應執行刑為有期徒刑4年4月乙節，業已考量上開定應執行
    刑應審酌之要素，給予抗告人相當之恤刑利益，而為公平、
    合理之定刑，未違反內部性界限或刑事訴訟法第370條第1項
    、第2項所定不利益變更禁止原則，尚不能認有何裁量濫用
    之情事，揆諸上開說明，並無違法或不當之處。抗告意旨所
    指個案所定執行刑係法官酌量具體案件不同情節之結果，且
    執行刑之酌定，尤無必須按一定比例、折數衡定之理，無從
    比附攀引他案量刑，指摘原裁定不當。至抗告意旨所稱個人
    及家庭狀況等情，要非定執行刑所得審酌之事項，抗告人執
    此理由請求重為裁定，亦屬無據。
五、綜上所述，抗告人所犯如附表所示之罪，原審裁定定其應執
    行刑有期徒刑4年4月，並未逾越法律外部界限及內部界限，
    屬法院裁量職權之適法行使，並無違誤或不當。抗告人提起
    抗告，為無理由，應予駁回。
據上論斷，應依刑事訴訟法第412條，裁定如主文。
中　　華　　民　　國　　111 　年　　5 　　月　　27　　日
                  刑事第十九庭  審判長法　官  曾淑華
                                      法　官  陳文貴
                                      法　官  許文章
以上正本證明與原本無異。
不得再抗告。
                                      書記官  陳盈芝
中　　華　　民　　國　　111 　年　　5 　　月　　27　　日